臺灣臺中地方法院民事判決　　　　　　　　96年度建字第69號
原　　　告　瑭倫實業有限公司
法定代理人　甲○○
被　　　告　易群營造廠股份有限公司
法定代理人　丙○○
訴訟代理人　乙○○
　　　　　　　　　　　　樓
上列當事人間請求給付工程款事件，本院於民國96年5月23日言
詞辯論終結，判決如下：
    主    文
被告應給付原告新臺幣拾玖萬肆仟玖佰肆拾元，及自民國九
十六年三月二十一日起至清償日止，按年息百分之二計算之利息
。
訴訟費用由被告負擔。
    事實及理由
一、原告主張：被告與原告簽訂中部知識格網發展中心新建工程
    之地板工程合約，由原告承攬該地板工程，該工程已於民國
    95年8月間全部完工，工程款共計新台幣（以下同）1,790,3
    58元，惟至96年2月間止，被告尚有工程款573,943元尚未支
    付，其中保留款179,000元雙方約定待業主驗收完成後，再
    由被告給付原告，惟其餘工程款394,943元被告應於原告完
    工後給付，屢經原告催討，均未獲付款，依承攬契約之法律
    關係訴請被告如數給付，並加給遲延利息。並聲明：被告應
    給付原告394,943元，及自支付命令送達之翌日起至清償日
    止，按年息百分之2計算之利息。
二、被告固坦承積欠原告前揭工程款，且清償期業已屆到，惟以
    ：目前被告公司財力有困難，無法給付工程款予原告等語，
    資為抗辯。並聲明：原告之訴駁回。
三、本院之判斷：
（一）查原告主張之事實，業據提出工程項目明細表、工程承攬
      追加合約書、工程承攬合約書等為證。按當事人對於他造
      主張之事實，於言詞辯論時不爭執者，視同自認，民事訴
      訟法第280條第1項定有明文。本件被告坦承積欠原告前揭
      工程款，且清償期業已屆到，堪認原告主張前揭事實為真
      實。
（二）按稱承攬者，謂當事人約定，一方為他方完成一定之工作
      ，他方俟工作完成，給付報酬之契約；報酬應於工作交付
      時給付之，無須交付者，應於工作完成時給付之，民法第
      490條第1項、第505條第1項分別定有明文。本件原告已依
      約完成所承攬之工程，被告依約應給付除保留款以外之款
      項，被告自認尚積欠原告此部分之工程款394,943元，原
      告依承攬之法律關係訴請如數給付，於法有據。又給付有
      確定期限者，債務人自期限屆滿時起，負遲延責任。給付
      無確定期限者，債務人於債權人得請求給付時，經其催告
      而未為給付，自受催告時起，負遲延責任。其經債權人起
      訴而送達訴狀，或依督促程式送達支付命令，或為其他相
      類之行為者，與催告有同一之效力，民法第229條第1項、
      第2項定有明文。又遲延之債務，以支付金錢為標的者，
      債權人得請求依法定利率計算之遲延利息。但約定利率較
      高者，仍從其約定利率。應付利息之債務，其利率未經約
      定，亦無法律可據者，週年利率為百分之5。民法第233條
      第1項、第203條亦有明文。本件原告對被告之工程款債權
      ，依兩造之約定係於每月辦理估驗，次月25放款，核屬有
      確定期限之給付，且亦經原告聲請本院發支付命令，而於
      96年3月20日將支付命令送達予被告，有送達證書在卷可
      憑，被告迄未給付，當應負遲延責任。是原告另請求被告
      給付自支付命令送達被告翌日即96年3月21日起，按週年
      利率百分之2計算之遲延利息，亦屬有據。綜上所述，原
      告依承攬契約之法律關係，請求被告給付原告394,943元
      ，及自支付命令送達翌日即96年3月21日起至清償日止，
      按年息百分之2計算之遲延利息，為有理由，應予准許。
四、訴訟費用負擔之依據：民事訴訟法第78條。
中　　華　　民　　國　　96　　年　　6 　　月　　6 　　日
                  民事第一庭　法  官  黃渙文
正本係照原本作成。
如對本判決上訴，須於判決送達後20日內向本院提出上訴狀（須
附繕本）。
中　　華　　民　　國　　96　　年　　6 　　月　　6 　　日
                              書記官
